臺灣高雄地方法院刑事判決　　　　　　 96年度簡上字第258號
上　訴　人
即　被　告　丙○○
上列上訴人即被告因竊盜案件，不服本院高雄簡易庭中華民國96
年2 月27日96年度簡字第731 號第一審簡易判決（聲請簡易判決
處刑案號：95年度偵字第32307 號），提起上訴，本院管轄之第
二審合議庭判決如下：
    主  文
上訴駁回。
    事  實
一、丙○○係圍籬及模板工人，自民國95年9 月間起，受乙○○
    之僱用，前往高雄捷運大寮主機場CD1 工地（下簡稱CD1 工
    地）施作圍籬及模板工程（該工程須配合捷運進度，故丙○
    ○僅於需要時，方始進入CD1 工地施工），丙○○乃因工作
    之便，熟知CD1 工地之進出方式、安全管理、作息時間及該
    工地存放有大量鋼筋，竟基於意圖為自己不法所有之犯意，
    於95年11月10日上午6 時10分許，趁該工地未上工之際，駕
    駛其所有車牌號碼ZA-2911 號白色自小客車，進入該工地，
    徒手竊取皇昌營造股份有限公司所有之鋼筋100 公斤（價值
    新台幣8000元），得手後將上開鋼筋搬置於上開自小客車行
    李箱後，載運離開現場。嗣因同於CD1 工地工作之泰籍勞工
    戊○目睹許家和上開犯行，於同日上午8 時許工地上班後，
    告知工地主管，經調閱工地出入口監視錄影帶後報警，始循
    線查悉上情。
二、案經皇昌公司訴由高雄縣政府警察局林園分局報請台灣高雄
    地方法院檢察署檢察官聲請簡易判決處刑。
    理  由
甲、程序方面：
一、按被告以外之人於審判外之言詞或書面陳述，除法律有規定
    者外，不得作為證據，刑事訴訟法第159 條固定有明文，惟
    被告以外之人於審判外之陳述，雖不符同法第159 條之1 至
    之4 規定，而經當事人於審判程序同意作為證據，法院審酌
    該言詞陳述或書面陳述作成時之情況，認為適當者，亦得為
    證據。又當事人、代理人或辯護人於法院調查證據時，知有
    第159 條第1 項不得為證據之情形，而未於言詞辯論終結前
    聲明異議者，視為有前項之同意，此亦據同法第159 條之5
    規定甚明。查證人戊○、甲○○、乙○○於警詢及偵查中之
    陳述，雖分別為被告以外之人於審判外之言詞或書面陳述，
    惟檢察官及上訴人即被告丙○○於本院準備程序及審判程序
    均未對於上開證據爭執證據能力，本院審酌上開言詞及書面
    陳述作成時之證據取得過程並無瑕疵，且與待證事實具有關
    連性等情況，認為適當，應認依刑事訴訟法第159 條之5 第
    1 項之規定，得為證據，而有證據能力
二、卷附鑑識錄影翻拍照片3 幀及採證相片8 幀，均係傳達錄影
    及採證當時現場情況，透過照片傳達的情形與真實情形，在
    內容上的一致性，透過機械的正確性來加以保障，換言之，
    照片並不存在人對現實情形的知覺、記憶所經常發生的表現
    錯誤，是認照片之性質係非供述證據，並無傳聞法則之適用
    ，自有證據能力。
乙、實體方面：
一、訊據上訴人即被告對於前開時、地曾經進入CD1 工地乙節於
    本院審理中坦承不諱，惟矢口否認有何竊盜犯行，辯稱：伊
    受僱在CD1 工地工作，將工具都放在CD1 工地，於前開時、
    地進入CD1 工地，係因伊在別的地方有工作，要至CD1 工地
    拿工具，伊並未竊取任何鋼筋，若有竊取鋼筋，證人戊○為
    何不立即報警，且出去工地時即會遭保全人員查獲等語。經
    查：
  (一)被告於前開時、地，進入CD1 工地，徒手竊取皇昌營造股份
    有限公司鋼筋100 公斤之事實，業據證人戊○於本院審理中
    證述：95年11月10日上午6 時許，伊騎腳踏車進入工地時，
    看到被告站在工地，當時被告還沒有在搬鐵條，後來伊騎腳
    踏車到工地的貨櫃屋時，轉過頭就看到被告在搬鐵條，被告
    將工地內已經彎好的一串鐵條搬到其所開的白色轎車後行李
    箱。伊看到被告搬鐵條時，工地還沒上班，只有伊一個員工
    ，伊就一直在現場看被告搬鐵條，直到被告離開現場等語明
    確，並有被告於前開時、地進出CD1 工地之監視錄影帶翻拍
    照片3 幀及被告前開車輛後行李箱遺留鋼筋鐵鏽之照片2 幀
    附卷可憑，而皇昌營造股份有限公司於95年11月10日上午6
    時許，遭竊取鋼筋100 公斤，亦據證人即該公司總務組長甲
    ○○於警詢中證述明確。是被告於前揭時、地，進入CD1 工
    地，竊取皇昌營造股份有限公司鋼筋100 公斤乙節，已堪認
    定。
  (二)被告雖以前詞置辯，然查被告於95年10月底至11月間，甚少
    進入CD1 工地工作乙節，業據證人乙○○於本院審理中證稱
    ：伊有僱用被告至CD1 工地工作，是做圍籬柱子、模板工程
    ，因為必須配合捷運工程進度，所以被告並不是每天都要到
    CD1 工地等語（參本院卷第44頁）；於警詢中證稱：被告是
    從95年9 月開始在CD1 工地工作，95年10月底至11月份比較
    少進入CD1 工地工作等語明確，證人乙○○並提出其所手寫
    之工人上工資料為證（附於警卷），而觀諸證人乙○○所提
    出之上工資料，被告最後一次進入CD1 工地，係於95年10月
    13日，與本件案發之同年11月10日相隔約有近月，則以被告
    在其他工地另有工作，而CD1 工地已長時間無須前往施工，
    且其居住地點係高雄市苓雅區與本案位於高雄縣大寮鄉之CD
    1 工地相距非近，衡情被告若將其他工程所需使用之工具置
    放於CD1 工地，勢必造成自身工作之不便，被告上開前往CD
    1 工地拿工具所辯，實與常情有違，是否可採，已非無疑。
    另依證人甲○○於本院審理中證稱：本件案發之前，大門警
    衛很少檢查出入車輛車內的物品，後來因為偷鋼筋事件頻傳
    ，換了一家保全公司，從96年開始，警衛就會檢查進出車輛
    車內的物品等語（參本院卷第42頁），可知本件案發之時，
    CD1 工地保全人員對車輛之進出，並無嚴格實施檢查措施，
    是被告所辯若有竊取鋼筋，當遭保全人員查獲等語，亦非可
    採。再被告質之現場目擊證人戊○何以不於第一時間報案乙
    節，亦據證人戊○於本院審理中證稱：因伊係外籍勞工，不
    通華語，不知如何報案，且無工地主管電話，不知如何聯絡
    主管，是以遲至該日上班時間，始向主管報告有人駕車竊取
    鋼筋等語予以說明（參本院卷第39頁至第40頁），核其說明
    實與常情相符，亦難以證人戊○未於第一時間報案，而為有
    利被告之認定。
  (三)綜上所述，本件事證明確，被告上開犯行，均堪認定。
二、核被告所為，係犯刑法第320 條第1 項之普通竊盜罪。原審
    以被告所為，係犯刑法第320 條第1 項之竊盜罪，並審酌被
    告為貪圖不法利益，率爾竊取他人財物，所為實不足取，且
    犯後矢口否認犯行，態度非佳，然念其前無犯罪經論罪科刑
    之紀錄，有臺灣高等法院被告前案紀錄表在卷可按，素行尚
    可，再參以其所竊得之財物價值及其犯罪手段等一切情狀，
    量處被告拘役55日，如易科罰金，以新台幣1,000 元折算1
    日之刑度，本院認其認事用法均無違誤，量刑亦屬適當，應
    予維持。被告猶執前詞上訴，實無理由，應予駁回。
據上論斷，應依刑事訴訟法第455 條之1 第1 項、第3 項、第36
8 條，判決如主文。
本案經檢察官丁○○到庭執行職務。
中　　華　　民　　國　　96　　年　　5 　　月　　29　　日
                 刑事第十一庭審判長法  官  何秀燕
                                   法  官  吳金芳
                                   法　官  林揚奇
以上正本證明與原本無異。
不得上訴。
中　　華　　民　　國　　96　　年　　5 　　月　　29　　日
                                   書記官  于耀文
